臺灣臺北地方法院刑事判決　　　　　　　92年度易字第2010號
公　訴　人　臺灣臺北地方法院檢察署檢察官
被　　　告　甲○○
　　　　　　　　　　　弄十六號.
選任辯護人　鄭洋一律師
　　　　　　李文欽律師
　　　　　　曾紀穎律師
上列被告因違反商標法案件，經檢察官提起公訴（92年度偵字第
16256號），本院判決如下：
    主  文
甲○○無罪。
    理  由
一、公訴意旨略以：甲○○明知商標「CD」係法商克麗斯汀迪安
    多兒股份有限公司向我國經濟部中央標準局（民國88年1 月
     26 日改制為經濟部智慧財產局）申請註冊，取得商標專用
    權，指定專用於皮包、鑰匙包、皮夾、書包等商品，現仍於
    商標專用期間，竟出於欺騙他人及販賣之意圖，於92年4 月
    22日，以惠鴻貿易企業有限公司之名義，自大陸地區經由基
    隆關稅局輸入仿冒「CD」商標之小錢包1430個牟利，而與公
    司所生產之相同或類似產品混淆，足以損害該公司之利益。
    嗣於同年5 月14日10時20分為警在台北縣汐止市○○路○ 段
    585 號環球貨櫃廠搜獲，而扣得上開小錢包。因認被告涉犯
    行為時之商標法第63條之罪嫌云云。
二、訊據被告甲○○雖坦承有進口上開小錢包，準備販賣之用等
    情，惟否認有犯罪故意，辯稱：惠鴻公司原係伊之先夫經營
    ，伊夫過世後，伊為生活接續經營，依照伊夫之前之訂單下
    單，伊未到大陸地區看貨，不知伊所進口之小皮包上有「CD
    」商標，伊只是寫下所要之貨品名，傳真到大陸，別人就從
    大陸幫伊進口三箱小錢包，每個小錢包連運費新台幣（下同
    ）4元5角，打算以5元5角賣出。小錢包被扣後，伊有打電話
    到大陸，他們也不知道什麼是「CD」，真品「CD」小錢包價
    錢那有如此之低，伊所進口之貨品，零售每個均只售10元之
    小東西，伊進口商品之品名甚多，只有這項小錢包出問題等
    語。其辯護人為其辯稱：被告當初係以雙拉小錢包向大陸訂
    貨，並未指名要有CD之字樣，本件查扣小錢包之材質顯與真
    品不同，銷售通路亦不相同，不致令消費者有誤認之虞，10
    元商品無仿冒商標之利益，亦無仿冒商標之必要，被告實不
    知輸入該小錢包有仿冒商標情事。大陸所交付之商品因價廉
    而相當粗糙，一般消費大眾施以普通注意即可看出非真品「
    CD」小錢包，大陸廠商亦未告知該批小錢包有「CD」之商標
    ，被告之主觀上實無輸入仿冒商標商品之犯意等語。
三、經查依卷附本件進口報單（92年度偵字第5896號卷第50頁至
    59頁）共有118 頁貨品，均為單價甚低之貨品，應屬零售價
    10元以下之商品，其中第56項之錢包（非第92項之錢包）即
    為本件進口之小錢包，亦據為被告之惠鴻公司報關入口之勝
    發報關行負責人黃振昌於偵查中供證明確（見同上卷第44頁
    ），而該批錢包之進口單價僅4.5 元，被告售與中盤商5.5
    元，零售價則為10元，與真品動輒上千元，價格相差百倍，
    被告進口1800個（實際查扣1430個），而全部計118 項貨品
    ，僅其中第56項之本件錢包有侵害到他人之商標之情形。而
    被告主張本件係以傳真資料下單，亦有其所提出之傳真資料
    在卷，又本件並無積極之證據足證被告於下單之前即知悉大
    陸生產之小錢包上有仿冒CD之商標，亦無積極證據足證係被
    告指示大陸工廠刻意於小錢包上裝上銅扣CD字樣，而本件扣
    案物經檢察官勘驗，其樣式簡陋，製造粗糙，縫線均有脫漏
    ，顯為劣品（見92年度偵字第16256號卷第9頁)，與本院所
    見相同，其與真品顯大不相同，又本件錢包縱然全部售出，
    亦僅賺得千餘元之利潤，實難想像被告有此販售仿冒商品之
    動機，從而被告所辯，應係實情，並無有公訴人所指之犯行
    。按犯罪事實依證據認定之，無證據不得認定犯罪事實；又
    不能證明被告犯罪者，應諭知無罪之判決，刑事訴訟法第15
    4條第2項、第301條第1項，分別定有明文，被告無輸入及販
    賣仿冒商標商品之犯意，應依法諭知被告無罪。
據上論斷，應依刑事訴訟法第301 條第1 項判決如主文。
本案經檢察官孟令士到庭執行職務
中　　華　　民　　國　　94　　年　　5 　　月　　31　　日
                  刑事第一庭審判長法　官　陳興邦
                                  法　官　林婷立
                                  法　官　劉亭柏
以上正本證明與原本無異。
如不服本判決，應於判決送達後10日內，向本院提出上訴狀。
　　　　　　　　　　　　　　　　書記官　羅欣宜
中　　華　　民　　國　　94　　年　　6 　　月　　8 　　日
